臺灣高等法院臺中分院民事裁定　96年度抗字第248號
抗 告 人
即債務人　　丙○○
抗 告 人
即債務人　　乙○○
相 對 人
即債權人　　甲○○
上列抗告人因與相對人間確定執行費用事件，對於民國96年3月6
日臺灣彰化地方法院96年度執聲字第1號裁定提起抗告，本院裁
定如下：
    主  文
抗告駁回。
抗告程序費用由抗告人負擔。
    理  由
一、抗告人丙○○、乙○○抗告意旨略以：查本件強制執行案件
    （即原審93年度執字第19849號），債務人連同抗告人等共
    計五人，然原審確定執行費用裁定卻僅列三人（即除抗告人
    二人外，尚有債務人陳林秀玉），顯非公平。另原裁定有關
    拆除費用由抗告人各負擔新台幣（下同）一萬元，亦不合理
    ，為此提起抗告云云。
二、惟按債權人因強制執行而支出之費用，得求償於債務人者，
    得準用民事訴訟法第九十一條之規定，向執行法院聲請確定
    其數額，強制執行法第29條第1項定有明文。查本件債權人
    即相對人持原審92年度簡字第6號、93年度簡上字第32號排
    除侵害確定判決書為執行名義（下簡稱系爭判決書），聲請
    原審執行處強制拆除抗告人丙○○、乙○○及陳林秀玉、蔡
    東洲、陳金樹等五人非法占用之地上物（即原審93年度執字
    第19849號，下簡稱本件執行案件），嗣相對人具狀撤回對
    債務人蔡東洲、陳金樹之執行在案，即並未對彼等二人為強
    制執行，有本件執行案件卷宗可稽。又查相對人聲請本件執
    行案件之執行費用時，有關強制執行費用（強制執行法第28
    條-2參照），係按照抗告人等二人及陳林秀玉所拆除地上物
    面積計算，有該計算書在卷可參（見原審卷第3頁），而非
    按照本件執行案件債務人等五人拆除面積計算，即已扣除撤
    回之債務人蔡東洲、陳金樹部分，自無不利抗告人。又查原
    審於94年6月29日對抗告人及陳林秀玉強制執行，並由相對
    人雇工拆除花費3萬元，亦有執行筆錄及收據在卷可參。查
    執行對象既僅抗告人及陳林秀玉等三人，則原裁定認該三萬
    元之拆除費用應由抗告人及陳林秀玉等三人平均分擔，每人
    各一萬元，並無不合。是抗告意旨質疑本件執行案件為何僅
    由抗告人及陳林秀玉負擔？及拆除費用過高云云，顯有誤會
    。綜上，本件抗告無理由，應予駁回。
三、本件事證已臻明確，抗告人其餘攻擊或防禦方法及所提證據
    ，均與本院心證之形成，不生影響，爰不一一再加以論述，
    併此明。
四、據上論結，本件抗告為無理由，應依強制執行法第三十條之
    一，民事訴訟法第四百九十五條之一、第四百四十九條第一
    項、第七十八條、第八十五條第一項前段，裁定如主文。
中　　華　　民　　國　　96　　年　　6 　　月　　21　　日
          民事第一庭    審判長法　官  吳 火 川
                              法　官  邱 森 樟
                              法　官  陳 繼 先
以上正本係照原本作成。
不得再抗告。
                              書記官  陳 三 軫
中　　華　　民　　國　　96　　年　　6 　　月　　22　　日
                                                      Ｍ
